# 请教陈版有关收入的问题

提问人：weiyan 时间：2023-04-05 08:58:03
陈老师，您好呀！请问一下：
新收入准则下现金折扣在做分录时可不可以不用合同负债这个科目呢，直接冲减收入可以吗；
现金折扣是用含税还是不含税收入计算呢：
例子：
甲公司在 2022 年 6 月 1 日向乙公司销售一批商品，开出的增值税专用发票上注明的销售价格为 100 万元，则增值税率为13%，税额为 13 万元。该货物成本为 80 万元，为及早收回货款，甲公司和乙公司约定的现金折扣条件为：
2/10,1/20，n/30。
有合同负债做法：
纳税义务时间发生：
借：应收账款 1130000
贷：主营业务收入 977400
合同负债 22600
应交税费-应交增值税（销项税额） 130000
同时确认成本：
借：主营业务成本 80000
贷：库存商品 80000
（ 2 ） 客户在 2022 年 6 月 8 日付款，享受了2%的现金折扣，则只付113*（1-2%）=110.74万元！
借：银行存款 1107400
合同负债 22600
贷：应收账款 1130000
没有合同负债做法：
已经开具了 113 万发票货物已经发出。
按新准则，要估计可变对价的最大可能2%现金折扣，则支付113*（1-2%）=110.74万元按可变对价执行冲减收入！收入=1000000-1130000*2%=977400元！增值税依然是 130000 元纳税义务时间发生：
借：应收账款 1107400
贷：主营业务收入 977400
应交税费-应交增值税（销项税额） 130000
同时确认成本：
借：主营业务成本 80000
贷：库存商品 80000
（ 2 ） 客户在 2022 年 6 月 8 日付款，享受了2%的现金折扣，则只付113*（1-2%）=110.74万元！
借：银行存款 1107400
贷：应收账款 1107400
老师，您有时间的时候看一下以上两种方法是否都可以呢，谢谢您！
对这里有点模糊

回答人：chenyiwei
现金折扣应作为可变对价处理，最终冲减收入。这一点已经明确。
因此，现金折扣不应通过合同负债暂挂。这种做法不符合合同负债的定义。你的第二种做法是合理的。